【裁判字號】    90,小上,123
【裁判日期】    901008
【裁判案由】    損害賠償
【裁判全文】
臺灣台北地方法院民事裁定  九十年度小上字第一二三號
    上  訴  人  甲○○
    被上訴人    乙○○
右當事人間損害賠償事件，上訴人對於中華民國九十年八月二十八日本院新店簡易庭
九十年度店小字第四二一號民事小額程序第一審判決提起上訴，本院裁定如左：
    主      文
上訴駁回。
第二審訴訟費用新台幣壹仟零壹拾壹元由上訴人負擔。
    理      由
一、按對於小額程序之第一審裁判上訴，非以其違背法令為理由，不得為之；至其上
    訴狀應記載上訴理由，表明下列各款事項：一、原判決所違背之法令及其具體內
    容。二、依訴訟資料可認為原判決有違背法令之具體事實，民事訴訟法第四百三
    十六條之二十四第二項、第四百三十六條之二十五條分別定有明文。又依同法第
    四百三十六條之三十二第二項準用第四百六十八條及第四百六十九條第一款至第
    五款規定，判決不適用法規或適用不當者，為違背法令，其中判決有同法第四百
    六十九條第一款至第五款所列情形之一者，為當然違背法令。是當事人於小額訴
    訟程序提起上訴，如依民事訴訟法第四百六十八條規定，以第一審判決有不適用
    法規或適用法規不當為理由時，其上訴狀或理由書應有具體之指摘，並揭示該法
    規之條項或其內容。若係成文法以外之法則，應揭示該法則之旨趣。倘為司法院
    解釋、或最高法院之判例，則應揭示該判解之字號或其內容。如以民事訴訟法第
    四百六十九條第一款至第五款情形為理由時，其上訴狀或理由書，應揭示合於該
    條款之事實。上訴狀或理由書如未依此項方法表明者，即難認為已對第一審判決
    之違背法令有具體之指摘，其上訴自難認為合法。至上訴狀或理由書內已就原判
    決如何違背法令為具體指摘，然經法院調查後並無上訴人所指違背法令之情事者
    ，自應認其上訴為無理由。
二、上訴人上訴意旨略以：以一、二十公里時速而言，上訴人之車輛不可能推撞前方
    三部車肇致事故，況且原審共同被告王俊喬之車輛外表並無損壞。再者，上訴人
    、王俊喬原告三輛車輛均應有過失，是責任應平均分攤等語。
三、經查，上訴意旨核其內容僅屬對原審判決證據取捨所為之質疑，並未具體說明原
    審判決有何不適用法規或適用法規不當之情形，且揭示該法規之條項或其內容；
    另核其上訴理由狀所載內容，與其於原審所為之攻擊防禦方法相同，就上訴人此
    等陳述，原審判決均已論斷甚詳。揆諸前揭說明，其上訴為不合法，應予駁回。
四、訴訟費用之負擔：本件上訴費用為新台幣（下同）九百零九元，郵資為一百零二
    元，合計一千零十一元應由上訴人負擔，爰確定如主文第二項所載。
五、據上論結，本件上訴不合法，依民事訴訟法第四百三十六條之三十二第二項、第
    四百三十六條之三十二第一項、第四百四十四條第一項、第四百三十六條之十九
    第一項、第九十五條、第七十八條，裁定如主文。
中      華      民      國    九十      年      十      月      八      日
                              民事第三庭審判長法      官  楊絮雲
                                              法      官  林鴻達
                                              法      官  賴錦華
右為正本係照原本作成
本裁定不得抗告
中      華      民      國    九十      年      十      月      八      日
                                              法院書記官  葛映嵐


司法院資訊處製作；財團法人民間司法改革基金會備份。
